【裁判字號】    92,訴,21
【裁判日期】    920327
【裁判案由】    違反毒品危害防制條例
【裁判全文】
臺灣臺南地方法院刑事判決                            九十二年度訴字第二一號
    公  訴  人  臺灣台南地方法院檢察署檢察官
    被      告  甲○○
右列被告因違反毒品危害制條例案件，經檢察官提起公訴（九十一年度毒偵字第一八
五一號），本院判決如左：
    主  文
甲○○連續施用第一級毒品，累犯，處有期徒刑壹年。
    事  實
一、甲○○前因違反毒品危害防制條例等案件，於民國八十三年間經台灣高等法院台
    南分院及本院分別判處有期徒刑三年四月、三月確定，於八十四年間復經本院定
    應執行刑三年六月確定，於八十九年一月一日縮刑假釋執行完畢。又前因施用第
    一級毒品案件，經本院以八十九年度毒聲字第一三五二號裁定送觀察、勒戒後，
    認有繼續施用毒品之傾向，再經本院以八十九年度毒聲字第一六０五號裁定入戒
    治處所施以強制戒治一年，復經本院以八十九年度毒聲字第三０七七號裁定停止
    戒治交付保護管束，於九十年五月二十六日保護管束執行期滿，經臺灣臺南地方
    法院檢察署檢察官於九十年六月十八日，以九十年度戒毒偵字第二七五號為不起
    訴處分確定。猶不知悔改，於五年內又基於施用第一級毒品海洛因之概括犯意，
    先後於九十一年九月十六日上午十時許及同年九月十六日中午十二時許（起訴書
    誤載為九十一年九月十八日或其前數日），在台南市○區○○路一段一七五巷一
    六六弄五號之住處，以將第一級毒品海洛因摻入香煙之方式，連續施用第一級毒
    品海洛因二次（起訴書誤載為施用嗎啡一次）。嗣於九十一年九月十八日晚上十
    時四十分許，在台南市○○區○○路一八九號為警查獲，經警於同年九月十九日
    凌晨一時二十七分許採集尿液送驗後，而查悉上情。
二、案經台南市警察局第三分局報告台灣台南地方法院檢察署檢察官偵查起訴。
    理  由
一、右揭犯罪事實，業據被告甲○○於本院審理時坦承不諱，且被告經警於九十一年
    九月十九日凌晨一時二十七分許採其尿液（尿液檢體編號Ｃ三─一二一號）送驗
    結果，發現其尿液呈嗎啡陽性反應，有台南市警察第三分局採驗證物對照表及台
    南市衛生局九十一年十月三日（）南市衛驗字第九一０六五二號檢驗成績書各
    一件附卷（詳警卷第十二頁、第十三頁）可參。按海洛因係由嗎啡經化學合成而
    製得，經注射進入人體後，因代謝而分解又生成嗎啡，因此施打海洛因後，由尿
    液檢驗結果仍為嗎啡反應。是以，被告自白施打海洛因，而採尿化驗之結果呈現
    嗎啡陽性反應，核屬科學上合理之現象。綜合上開事證互核相符，是被告連續施
    用第一級毒品之行為至為明確。此外，被告前因施用第一級毒品案件，經本院以
    八十九年度毒聲字第一三五二號裁定送觀察、勒戒後，認有繼續施用毒品之傾向
    ，再經本院以八十九年度毒聲字第一六０五號裁定入戒治處所施以強制戒治一年
    ，復經本院以八十九年度毒聲字第三０七七號裁定停止戒治交付保護管束執行期
    滿，經臺灣臺南地方法院檢察署檢察官於九十年六月十八日，以九十年度戒毒偵
    字第二七五號為不起訴處分確定，有前開刑事裁定、不起訴處分書及臺灣高等法
    院被告全國前案紀錄表在本院審理卷可憑。綜上所查，被告自白核與事實相符，
    本件事證明確，被告犯行堪以認定。
二、查海洛因為第一級毒品，毒品危害防制條例第二條第二項第一款定有明文。核被
    告甲○○所為，犯有毒品危害防制條例第十條第一項之施用第一級毒品罪。其施
    用前持有第一級毒品之低度行為，為施用第一級毒品之高度行為所吸收，不另論
    罪。被告先後二次施用第一級毒品之犯行，時間緊接，犯罪構成要件相同，顯係
    基於概括犯意而為，為連續犯，應以一罪論，並應依法加重其刑。公訴人雖僅就
    被告於九十一年九月十八日或其前數日施用第一級毒品一次之犯行提起公訴，然
    檢察官就犯罪事實一部起訴者，其效力及於全部，本件被告先後二次施用第一級
    毒品之犯行，與前揭經公訴人起訴經論罪科刑之部分，有連續犯裁判上一罪之關
    係，已如前述，本院自得一併審理，併此敘明。末查被告前因違反毒品危害防制
    條例等案件，於八十三年間經台灣高等法院台南分院及本院分別判處有期徒刑三
    年四月、三月確定，於八十四年間復經本院定應執行刑三年六月確定，於八十九
    一月一日縮刑假釋執行完畢，有臺灣臺南地方法院檢察署刑案資料查註紀錄表及
    前揭臺灣高等法院被告全國前案紀錄表各一份在卷可按，其於五年之內再犯本件
    有期徒刑以上之罪，為累犯，應依法加重其刑，併依刑法第七十條之規定，遞加
    重其刑。爰審酌被告有如事實欄所載之多次施用毒品前科，有前揭臺灣臺南地方
    法院檢察署刑案資料查註紀錄表及臺灣高等法院被告全國前案紀錄表在卷可參，
    猶不知悔改，再犯本件連續施用第一級毒品罪，及其犯罪之動機、目的、手段、
    所生危害、施用毒品之次數、犯罪後坦承犯行態度良好，及施用毒品自戕身心等
    一切情狀，爰量處如主文所示之刑，以資懲戒。
據上論斷，應依刑事訴訟法第二百九十九條第一項前段，毒品危害防制條例第十條第
一項，刑法第十一條前段、第五十六條、第四十七條，判決如主文。
本案經檢察官曲鴻煜到庭執行職務。
中      華      民      國      九十二    年      三    月    二十七    日
                                          臺灣臺南地方法院刑事第二庭
                  審判長法官  侯明正
                                                    法官  柯顯卿
                                                    法官  陳金虎
右正本證明與原本無異。
如不服本判決，應於判決送達後十日內，向本院提出上訴狀。
中      華      民      國      九十二    年      三    月    二十八    日
                                              書  記  官  楊建新
附錄法條：
毒品危害防制條例第十條第一項：
施用第一級毒品者，處六月以上五年以下有期徒刑。


司法院資訊處製作；財團法人民間司法改革基金會備份。
